【裁判字號】    98,交簡上,290
【裁判日期】    981214
【裁判案由】    公共危險
【裁判全文】
臺灣桃園地方法院刑事判決           98年度交簡上字第290號
上  訴  人
即  被  告  甲○○
上列上訴人即被告因公共危險案件，不服本院刑事庭98年度壢交
簡字第2340號，民國98年8 月12日第一審刑事簡易判決（聲請簡
易判決處刑案號：98年度速偵字第3753號），提起上訴，本院合
議庭為第二審判決如下：
    主      文
上訴駁回。
    事實及理由
一、本案經本院合議庭審理結果，認原審簡易判決以上訴人即被
    告甲○○犯刑法第185 條之3 之公共危險罪，判處有期徒刑
    5 月，並諭知易科罰金折算之標準為以新臺幣1, 000元折算
    1 日，認事用法及量刑均無不當，應予維持，並引用原審簡
    易判決書記載之事實、證據及理由（如附件）。
二、上訴人即被告上訴意旨略以：伊雖然是第2 次觸犯刑法第18
    5 條之3 之公共危險罪，然本案檢驗出之酒精濃度尚不屬高
    標，判處有期徒刑5 月猶嫌過重，爰提出上訴，請求能重新
    審酌刑度云云。
三、按量刑之輕重，屬事實審法院得依職權自由裁量之事項，苟
    已斟酌刑法第57條各款所列情狀而未逾越法定刑度，不得遽
    指為違法，且在同一犯罪事實與情節，如別無其他加重或減
    輕之原因，下級審量定之刑，亦無過重或失輕之不當情形，
    則上級審法院對下級審法院之職權行使，原則上應予尊重。
    是以，法律固賦予法官自由裁量權，但此項裁量權之行使，
    並非得以任意或自由為之，仍應受一般法律原則之拘束，必
    須符合法律授權之目的，並受法律秩序之理念、法律感情及
    慣例所規範，法官量刑權雖係受法律拘受之裁量原則，但其
    內涵仍將因各法官之理念、價值觀、法學教育背景之不同而
    異，是以自由裁量之界限仍難有客觀之解答，端賴法官於個
    案審判時，依個案事由加以審酌，若無裁量濫用情事，難謂
    有不當之處。本件原審認被告明知酒精成分對人之意識、控
    制能力具有不良影響，超量飲酒後會導致對週遭事務之辨識
    及反應能力較平常狀況薄弱，竟仍不知謹慎，於飲酒後呼氣
    酒精濃度達每公升0.89毫克以上之酒醉情況下，猶騎乘機車
    上路，顯然漠視自己及公眾生命財產安全，且被告前已因犯
    公共危險罪，先後經本院判處拘役55日、有期徒刑2 月及3
    月確定在案，猶不知戒慎其行，暨被告前因公共危險案件，
    經本院判處有期徒刑2 月確定，於民國93年10月26日易科罰
    金執行完畢後，5 年以內故意再犯本罪，應依刑法第47條第
    1 項累犯之規定加重其刑，並斟酌被告之犯後態度等一切情
    狀，判處有期徒刑5 月，並諭知易科罰金之折算標準，其認
    事用法並無違誤，所為量刑亦無失當之處，被告猶以原審量
    刑過重，請求從輕量刑為由，指摘原審判決不當提起本件上
    訴，洵無理由，應予駁回。
四、本件被告經合法傳喚，無正當理由不到庭，爰不待其陳述，
    逕行判決。
據上論斷，應依刑事訴訟法第455 條之1 第1 項、第3 項、第36
8 條、第371 條、第373 條，判決如主文。
本案經檢察官周芝君到庭執行職務。
中    華    民    國    98    年    12    月    14    日
                      交通法庭  審判長法  官  魏于傑
                                      法  官  羅國鴻
                                      法  官  許雅婷

以上正本證明與原本無異。
不得上訴。
                                      書記官  吳玉蘭
中    華    民    國    98    年    12    月    18    日
附錄本案論罪科刑法條全文：
中華民國刑法第185條之3
服用毒品、麻醉藥品、酒類或其他相類之物，不能安全駕駛動力
交通工具而駕駛者，處1 年以下有期徒刑、拘役或科或併科15萬
元以下罰金。

司法院資訊處製作；財團法人民間司法改革基金會備份。
